【裁判字號】    90,易緝,133
【裁判日期】    900928
【裁判案由】    竊盜
【裁判全文】
臺灣桃園地方法院刑事判決                          九十年度易緝字第一三三號
    公  訴  人  臺灣桃園地方法院檢察署檢察官
    被      告  丙○○
右列被告因竊盜案件，經檢察官提起公訴（八十七年度偵字第四三三七號），本院判
決如左：
    主  文
丙○○共同攜帶兇器竊盜，處有期徒刑柒月。扣案之砂輪機壹具、鉗子壹支均沒收。
    事  實
一、丙○○夥同甲○○（已判決確定）共同基於意圖為自己不法所有犯意之聯絡，於
    八十七年三月二十二日下午三時卅分許，至桃園縣龜山鄉龍壽村尖山外五十號乙○○所有之廢棄砂石廠內，由丙○○持其所有之客觀上足對人之生命身體構成威
    脅、具有危險性之砂輪機一台、鉗子一把，破壞乙○○所有置於該處之發電機剪
    斷其內銅線，竊取紅銅線二條，得手後，二人欲以同法繼續竊取紅銅線之際，為
    警當場查獲，並扣得丙○○所有供其共同竊盜所有之砂輪機、鉗子各一支。
二、案經桃園縣警察局龜山分局報告台灣桃園地方法院檢察署檢察官偵查起訴。
    理  由
一、訊據被告丙○○固坦認於右揭時、地，與甲○○共同持有紅銅線二條等情，惟均
    矢口否認有竊盜犯行，均辯稱：被警察查獲之二條紅銅線係甲○○於地上拾得，
    渠等以為該發電機係廢棄物，其係到該處拾荒，並未竊取就被警察查獲云云。惟
    查：右揭事實，業據被害人乙○○指訴甚詳，核與證人即查獲本案之員警梁壯嶷
    於本院證稱：到現場時見到甲○○、丙○○，丙○○承認砂輪機是他接的電，但
    我沒有親眼看到他偷，是發現他們的人賴志郎報警說他們在偷，當時有問他們偷
    什麼？兩條銅線是甲○○拿出來，因甲○○不承認有偷，所以才問甲○○的鞋子
    為何會有鐵屑、紅銅屑，且銅線的前緣有剛鋸過之痕跡等語（見本院八十七年易
    字第一九八二號卷八十七年七月二十九日筆錄）、證人即承辦本案之員警羅孝忠
    於本院證稱：製作警訊筆錄時伊有看到甲○○布鞋上沾有銅屑等語（見本院八十
    七年易字第一九八二號卷八十七年六月二十六日筆錄），現場目擊證人廖志郎於
    本院證稱：砂石廠在八十一年、八十二年間停工，當時伊有看到他們（丙○○、
  甲○○）在現場，因那是山區，很少有人去，伊覺得很奇怪，才協同警員去了解
    等情節相符（見本院八十七年易字第一九八二號卷八十七年八月七日筆錄），且
    為警當場查獲之銅線有切割之痕跡，亦經證人梁壯嶷警員證述屬實在卷，顯見該
    紅銅線係剛字發電機切割下來無誤，是果爾如被告丙○○所稱，係他人所丟棄，
    則焉有人費力切割後，不將之帶走，而丟棄於現場之理？而該砂石廠已於八十一
    年、八十二年間停工，亦業據證人廖志郎證述在卷，則該砂石廠停工距本案發生
    時之八十七年三月二十二日，已達約五年之久，焉豈會有功能良好之砂輪機置放
    於現場，且證人即共同被告甲○○亦於警訊中供稱：與丙○○一起前來，丙○○
    並在現場拿一組手提砂輪機接電，欲鋸發電機馬達上之紅銅線等語（見偵卷第四
    頁反面），足見上開砂輪機一具係被告丙○○所有，並攜帶至現場，供竊盜所用
    之物；此外，並有被害人乙○○所出具之之贓物領據乙紙在卷足憑，復有被告丙○○所有供竊盜所用之砂輪機一具、鉗子一支扣案足佐。（二）又被告丙○○雖
    辯稱：警訊筆錄與其所言不一致，係警察要其簽名的云云，然查，被告丙○○、
    甲○○於警訊時否認其持砂輪機竊取紅銅線，辯稱：係持丙○○所有之鉗子前往
    上址拾荒等情，核與被告丙○○及共同被告甲○○於偵查中及本院訊問時所供稱
    之情節大致吻合，且證人即製作筆錄之員警羅孝忠亦證稱，被告丙○○之筆錄、
    證人梁壯嶷亦證稱，被告甲○○之筆錄均是在自由意思之下所陳述（見本院八十
    七年易字第一九八二號卷八十七年六月二十六日、八十七年七月二十九日筆錄）
    ，復衡以證人林錦昌等為執行公務之警員，與被告並不相識，更無任何親誼怨隙
    可言，並無構詞誣陷被告之必要，被告丙○○及共同被告甲○○空言其警訊非自
    由意思下所陳述，委無可採，足見被告丙○○及共同被告甲○○之警訊係出於任
    意性。（三）又證人廖志郎雖亦證稱：其並未目睹被告丙○○、甲○○拿砂輪機
    鋸紅銅線，而此僅能證明被告未親眼目擊，被告丙○○、甲○○正在竊取紅銅線
    之情形，然被告丙○○竊盜之犯行，已如前述，故證人廖志郎此部分之證詞不足
    以作為有利於被告丙○○之認定，併此敘明。縱上所述，被告丙○○所辯顯係事
    後卸責之詞，不足採信。本案事證明確，被告丙○○犯行洵勘認定。
二、查刑法第三百二十一條第一項第三款之攜帶兇器竊盜罪，所謂兇器之種類並無限
    制，凡客觀上足對人之生命、身體、安全構成威脅，具有危險性之兇器均屬之，
    且只須行竊時攜帶此種具有危險性之兇器為已足，並不以攜帶之初有行兇之意圖
    為必要；砂輪機、鉗子為鐵質利器，可以剪斷金屬線等硬物，可用以擊打、剪刺
    他人之生命、身體，顯為具有危險性之兇器。核被告丙○○所為，係犯刑法第三
    百二十一條第一項第三款攜帶兇器竊盜罪。又被告丙○○與同案被告甲○○有犯
    意聯絡及行為分擔，皆為共同正犯。爰審酌被告犯罪動機、目的、手段、情節、
    所竊物品之價值與犯罪所生危害，犯後坦承犯行等一切情狀，量處如主文所示之
    刑，以示懲儆。
三、扣案之砂輪機一具、鉗子一支係被告丙○○所有，供其與被告甲○○共同犯罪所
    用之物，已如前述，應依刑法第三十八條第一項第二款宣告沒收。
據上論斷，應依刑事訴訟法第二百九十九條第一項前段，刑法第二十八條、第三百二
十一條第一項第三款、第三十八條第一項第二款，判決如主文。
本案經檢察官王以文到庭執行職務。
中      華      民      國      九十      年    九      月    二十八    日
                                臺灣桃園地方法院刑事第四庭
        法  官    邱滋杉
右正本證明與原本無異。
如不服本判決，應於判決送達後十日內向本院提出上訴狀( 應附繕本 )，上訴於
臺灣高等法院。
                                            書記官    周巧屏
中      華      民      國      九十      年    十      月     十一     日
附論罪科刑依據之法條：
刑法第三百二十一條第一項第三款、第四款
犯竊盜罪而有左列情形之一者，處六月以上五年以下有期徒刑：
三  攜帶兇器而犯之者。
四  結夥三人以上而犯之者。


司法院資訊處製作；財團法人民間司法改革基金會備份。
